臺灣士林地方法院刑事判決
111年度審交訴字第53號
公  訴  人  臺灣士林地方檢察署檢察官王啟旭  
被      告  潘睿群


上列被告因公共危險等案件，經檢察官提起公訴（111 年度偵字
第8148號），被告在本院準備程序中就被訴事實為有罪之陳述，
經本院合議庭裁定由受命法官獨任行簡式審判程序審理後，茲判
決如下：
    主  文
潘睿群駕駛動力交通工具肇事，致人受傷而逃逸，處有期徒刑捌
月。
    事  實
一、潘睿群前因槍砲案件，經本院以100 年度審訴字第508 號判
    決判處有期徒刑3 年6 月確定，又因肇事逃逸、妨害公務等
    案件，經臺灣臺北地方法院以102 年度交訴字第8 號判決各
    判處有期徒刑10月、7 月，合併定應執行刑為有期徒刑1 年
    4 月，上訴後由臺灣高等法院以103 年度交上訴字第5 號判
    決駁回上訴而確定，上開兩案經送監接續執行，至民國105 
     年9 月9 日縮刑假釋出監，迄106 年4 月28日假釋期滿，
    未經撤銷，視為執行完畢（起訴書誤載為106 年4 月28日假
    釋出監，106 年8 月8 日假釋期滿）。
二、潘睿群於111 年2 月25日晚間6 時10分許，騎乘EWA-6918號
    普通重機車，由東往西，駛至臺北市南港區南港路1 段與東
    南街之交叉路口前，迴車時不慎與周鴻傑騎乘之MHF-8571號
    普通重機車發生擦撞肇事，致周鴻傑受傷後，因另案通緝在
    身，唯恐遭警員識破，竟即基於肇事逃逸之犯意，於上揭時
    間、地點，僅下車稍事察看，未再對周鴻傑採取救護或其他
    必要措施，亦未留下個人資料，即逕自步行逃離現場（潘睿
    群被訴過失傷害部分，由本院另行諭知不受理）。嗣因周鴻
    傑報警處理，始為警循線查獲上情（本案共同被告邱創正被
    訴事後頂替潘睿群部分，由本院另行以簡易判決處刑）。
三、案經周鴻傑訴請臺北市政府警察局南港分局移送臺灣士林地
    方檢察署檢察官偵查起訴。
    理  由
一、本件係依簡式審判程序審判之案件，依刑事訴訟法第273 條
    之2 規定，本件之證據調查，不受同法第159 條第1 項、第
    161 條之2 、第161 條之3 、第163 條之1 及第164 條至第
    170 條等規定之限制，先予敘明。
二、訊據被告潘睿群坦承上揭肇事逃逸之犯行不諱，核與周鴻傑
    於警詢及檢察官偵查中指述之情節相符（偵查卷第52頁、第
    86頁），此外，復有道路交通事故現場圖、道路交通事故調
    查報告表、肇事後之現場及車損照片、現場監視器側錄事故
    經過之翻拍照片，及周鴻傑之臺北市立聯合醫院忠孝院區診
    斷證明書各1 份在卷可憑（依序見偵查卷第62頁、第67頁至
    第68頁、第74頁、第33頁至第34頁、第56頁），足證被告前
    開自白與事實相符，可以採信，至被告在檢察官偵查中雖一
    度辯稱：伊當時是因為被通緝才離開現場，後來也有聯繫朋
    友幫忙處理，而且當時伊現場查看，覺得被害人沒有生命危
    險等語（偵查卷第94頁），惟其在事故後既已知悉周鴻傑受
    傷，仍逕自離去現場，此即係逃逸行為，所辯因另案通緝而
    先離開，事後亦有處理等語，僅屬犯罪動機與犯後態度之問
    題，尚不足以解免其責，併此敘明，綜上所述，本件事證明
    確，被告犯行洵堪認定，應依法論科。
三、核被告所為，係犯刑法第185 條之4 第1 項前段之肇事逃逸
    罪。檢察官已指述被告前有如事實欄一所述之科刑及執行情
    形（原起訴書漏載與誤載部分，均逕行更正如事實欄一所載
    ），並舉臺灣士林地方檢察署刑案資料查註記錄表為證，請
    求依累犯規定酌量加重其刑（最高法院刑事大法庭110 年度
    台上大字第5660號裁定意旨參照），經核上情屬實，是被告
    於上開案件之有期徒刑執行完畢後，5 年故意再犯本件有期
    徒刑以上刑之罪，依刑法第47條第1 項規定，為累犯，本院
    審酌被告前次即係因肇事逃逸之公共危險案件受刑，情節與
    本案犯罪如出一轍，顯見前次執行之刑罰，並未對其產生一
    定之嚇阻或教化效果，即便因此加重其刑，罪刑之間仍屬相
    當，並無過苛之虞，參酌司法院大法官會議釋字第775 號解
    釋意旨，爰依刑法第47條第1 項規定，就其所犯上開之罪加
    重其刑；累犯僅屬刑之一般加重事由，已無須在主文中特別
    記載，附此敘明。　　
四、爰審酌被告除有前述肇事逃逸之公共危險前科外，復兩度因
    酒後駕車之公共危險案件，經臺灣新北地方法院先後以108 
     年度訴緝字第14號判決、109 年度交簡字第802 號判決判
    處罪刑確定，有其臺灣高等法院被告前案紀錄表可考，猶未
    能
　　正視公眾往來之交通安全，又再犯本件肇事逃逸犯行，本不
    宜輕縱，姑念其所以逃離現場，部分原因係因其另案遭到通
    緝，唯恐因此入監服刑所致，犯後在本院審理時坦承犯行，
    並已與周鴻傑達成和解，有本院調解筆錄及刑事撤回告訴狀
    各1 份附卷可考（本院卷第81頁、第135 頁），另斟酌其年
    齡智識、社會經驗、家庭經濟狀況與其他一切情狀，量處如
    主文所示之刑，以示懲儆。
據上論斷，應依刑事訴訟法第273 條之1 第1 項、第299 條第1
項前段，刑法第185 條之4 第1 項前段、第47條第1 項，判決如
主文。
本案經檢察官余秉甄到庭執行職務。
中    華    民    國   111    年    12    月    12    日
                  刑事第十庭法　官  陳彥宏   
以上正本證明與原本無異。
如不服本判決應於收受送達後20日內向本院提出上訴書狀，並應
敘述具體理由。其未敘述上訴理由者，應於上訴期間屆滿後20 
日內向本院補提理由書 (均須按他造當事人之人數附繕本 )「切
勿逕送上級法院」。
因疫情而遲誤不變期間，得向法院聲請回復原狀。           
                            書記官  李文瑜
中    華    民    國   111    年    12    月    12    日
論罪法條：刑法第185 條之4
刑法第185條之4
駕駛動力交通工具發生交通事故，致人傷害而逃逸者，處 6 月
以上 5 年以下有期徒刑；致人於死或重傷而逃逸者，處 1 年以
上 7 年以下有期徒刑。
犯前項之罪，駕駛人於發生交通事故致人死傷係無過失者，減輕
或免除其刑。